# 请教陈版：境外子公司处置孙公司时对于资本公积和外币报表折算差额的处理？

提问人：wx_62f4d6b0b08f 时间：2023-06-02 14:19:
陈版：您好！
境内母公司A，境外子公司B（下属孙公司C原先是通过同一控制下无偿划转取得，B和C记账本位币都是美元），多年过后，现B将C按评估价出售给A。B和C之间有内部往来，B合并报表是先用美元报表合并后再换算成人民币报表给A合并使用。
假设B有取得C时的权益性交易形成的资本公积 100 ，C有股东投入时的资本溢价 50 、其被B合并以前权益性交易形成的资本公积沉淀 20 以及其被B合并以后权益性交易形成的资本公积沉淀 10 。
关于B处置C的合并处理，处置C后B还有其他子公司需继续编制合并报表，有几点疑问和理解拿捏不准，请陈版指导：
一. 资本公积方面：
1. B同控无偿取得C时已反映最终控制方享有的权益份额，即确认的资本公积 100 将永久保留在B合并报表中。
2. C公司的资本溢价 50 和其被B合并以前权益性交易形成的资本公积 20 ，这50+20在合并时点其实已经体现在（ 1 ）的 100 中了。
3. C公司被B合并以后权益性交易形成的资本公积 10 ，将随着B处置完成不再合并C报表而不再体现在B合并报表中。
综上，B处置C公司前，合并报表资本公积余额为 110 （100+10）；处置C公司后，B合并报表资本公积为100 （100+10-10）？
二. 外币报表折算差额方面：
3. B和C公司虽然都有单独编制人民币报表，但B合并报表是先合并美元报表后再折算成人民币报表，B和C之间有复杂的内部往来，此次B处置C之后，是否可正常继续编制其美元合并报表再折算成人民币报表即可，但这样的话B合并报表当期外币报表折算差额变动数则包含了其正常经营的折算差和处置C所转出的部分，该部分按理说是要转出到B的处置投资收益里头的，该部分金额如何确定呢？直接拿取得后享有C人民币报表的报表折算差额份额似乎也不妥？？此纠结之处将对确定B处置C的处置损益产生重大影响，实操应如何计算为妥？
感谢陈版！

回答人：chenyiwei
1 、“C公司被B合并以后权益性交易形成的资本公积10”，在处置C后，仍需保留在B的合并报表中。即，只要是权益性交易形成的对权益的调整数（不限于资本公积），一旦形成即与导致其形成的最初交易相分离，后续将一直保留在本会计主体的报表中。所以B处置C后其合并报表的资本公积同样为 110 。
2 、B将C的股权转让给A，B和C的本位币都不变，理论上不应对A的合并结果产生影响。B的合并报表在折算为人民币报表时，因C被处置导致部分其他综合收益——外币报表折算差额被转入投资收益，但在A的合并报表中，应将其还原到其他综合收益，保持该交易前后A合并报表层面的其他综合收益——外币报表折算差额不变。